---
title: "Sztuczne Sieci Neuronowe"
author: "Karol Szpyt"
date: "16 listopada 2018"
output: html_document
---
Tematem projektu jest budowa sieci neuronowej.  OPIS!!!!!!!!!!!!!!!!!

Ładujemy potrzebne biblioteki
```{r echo=TRUE, message=FALSE, warning=FALSE}
library(neuralnet)
library(nnet)
library(ggplot2)
```
tutaj opis danych AGI!!!!!!!!!!!!!!!!!!

Następnie wczytujemy dane, na których będziemy pracować
```{r echo=TRUE, message=FALSE, warning=FALSE}
data <- read.table("seeds.txt", sep = "\t")
names(data) <- c("area_A", 
                 "perimeter_P", 
                 "compactness_C", 
                 "length_of_kernel", 
                 "width_of_kernel", 
                 "asymmetry_coefficient", 
                 "length_of_kernel_groove", 
                 "label"
)
```

Rozdzielamy zmienną"label" na 3 zmienne binarne i standaryzujemy dane, aby były wartościami od 0 do 1. Następnie dbamy o wymieszanie naszych danych, aby się nie powtarzały. Kolejnym krokiem jest utworzenie formuły do wykorzystanie funkcji *neuralnet*
```{r echo=TRUE, message=FALSE, warning=FALSE}
#Rozdzielanie zmiennej "label"
train <- cbind(data[, 1:7], class.ind(as.factor(data$label)))
names(train) <- c(names(data)[1:7],"K", "R", "C")

#Standaryzacja danych, aby były wartościami od 0 do 1 
maximum<-apply(train[,1:7], 2, max)
minimum<-apply(train[,1:7], 2, min)
train2 <- as.data.frame(scale(train[, 1:7], center = minimum,scale=maximum-minimum))
train <- cbind(train2, train[,8:10])

#Powodujemy wymieszanie danych
train <- train[sample(1:210, 210),]

#tworzymy formułę
n <- names(train)
f <- as.formula(paste("K + R + C ~", paste(n[!n %in% c("K", "R", "C")], collapse = " + ")))
f
outs <- NULL
```

Kolejnym krokiem jest stworzenie funkcji *foo*, która tworzy sieć, a następnie każdorazowo sprawdza jej skuteczność. Za każdym razem tworzy również sieci, działające na innych danych trenujących/testowych (walidacja krzyżowa). Domyślnie dana funkcja posiada 3 neurony w pierwszej warstwie i 4 neurony w drugiej warstwie. Walidacja krzyżowa zawsze będzie w proporcjach **dane trenujące : dane testowe** (n - 1) : 1. Domyślnie jest to proporcja 5:1. 
  
  Funkcja *foo* pozwala nam na zmianę parametrów takich jak liczba neuronów, funkcja aktywacji.
```{r echo=TRUE, message=FALSE, warning=FALSE}
foo <- function(x = c(3, 4), fct = "logistic", n = 6)
{
  #walidacja krzyżowa
  for(i in 1:n)
  {
    index <- (((i-1) * round((1/n)*nrow(train))) + 1):((i*round((1/n) * nrow(train))))
    train_cv <- train[index, ]
    test_cv <- train[-index, ]
    nn_cv <- neuralnet(f,
                       data = train_cv,
                       hidden = x,
                       act.fct = fct,
                       linear.output = FALSE)
    
    
    pr.nn <- compute(nn_cv, test_cv[, 1:7])
    pr.nn_ <- pr.nn$net.result
    
    original_values <- max.col(test_cv[, 8:10])
    pr.nn_2 <- max.col(pr.nn_)
    outs[i] <- mean(pr.nn_2 == original_values)
  }
  a <- mean(outs)
  return(a)
}
```

Sprawdźmy skuteczność naszej sieci przy domyślnych parametrach
```{r echo=FALSE, message=FALSE, warning=FALSE}
foo()
```



```{r}
tree <- rpart(label ~ ., data, method = "class")
fancyRpartPlot(tree)
```















